臺灣臺南地方法院刑事判決　　　　　　　100年度訴字第590號
公　訴　人　臺灣臺南地方法院檢察署檢察官
被　　　告　王胤丞
　　　　　　林博育
上二人共同
選任辯護人　王建強律師
上列被告因妨害自由等案件，經檢察官提起公訴（99年度偵字第
9270號）後，聲請改依協商程序而為判決，本院裁定進行認罪協
商程序，判決如下：
    主  文
王胤丞犯共同傷害罪，共貳罪，各處有期徒刑貳月，如易科罰金
，均以新台幣壹仟元折算壹日。又犯共同剝奪他人行動自由未遂
罪，處有期徒刑參月，如易科罰金，以新台幣壹仟元折算壹日。
又犯侵占罪處有期徒刑參月，如易科罰金，以新台幣壹仟元折算
壹日。應執行有期徒刑捌月，如易科罰金，以新台幣壹仟元折算
壹日，緩刑參年，並應於民國一○○年九月三十日前與林博育共
同支付黃銘文新臺幣拾伍萬元。
林博育犯共同傷害罪，共貳罪，各處有期徒刑貳月，如易科罰金
，均以新台幣壹仟元折算壹日。又犯共同剝奪他人行動自由未遂
罪，處有期徒刑參月，如易科罰金，以新台幣壹仟元折算壹日。
應執行有期徒刑陸月，如易科罰金，以新台幣壹仟元折算壹日，
緩刑參年，並應於民國一○○年九月三十日前與王胤丞共同支付
黃銘文新臺幣拾伍萬元。
    事實及理由
一、犯罪事實：緣王胤丞曾介紹鄭宏昇向許世鴻（檢察官另分案
    偵辦）借款新臺幣 4、50萬元未還且避不見面。黃銘文於民
    99年 5月15日17時許，受鄭宏昇委託，偕同友人黃以誠至臺
    南市○○區○○里○○○路457 號「月世界汽車保養廠」處
    ，向該保養廠負責人鄭國文收取貨款，王胤丞得知後竟與林
    博育共同基於妨害自由及傷害犯意，共同駕駛一部豐田小客
    車前來，經黃銘文告以係受鄭宏昇委託收款，並以手機與鄭
    宏昇聯絡，再將手機交與王胤丞與鄭宏昇確認，王胤丞與林
    博育即欲強拉黃銘文上豐田小客車，見其不從，即共同毆打
    黃銘文。嗣許世鴻駕駛車號7758-TL 號小客車趕至現場，王
    胤丞即叫黃銘文將手機拿來，黃銘文不疑將其手機交與王胤
    丞，王胤丞即意圖為自己不法之所有，將該手機據為己有，
    並未返還，且將之交與前來之許世鴻，許世鴻收受後即離開
    現場。後王胤丞與林博育復叫黃銘文上車未果，2人即以強
    迫方式拉黃銘文上車，黃銘文抗拒不願上車，王胤丞與林博
    育分以棍子、拳頭圍毆黃銘文，致黃銘文受有左前額血腫、
    腹部大於20公分瘀青、右大腿10x3公分瘀腫、右小腿瘀腫1
    處、左大腿10ｘ4公分瘀青血腫、左小腿瘀腫1處、背部2處
    瘀青，並因此摔落稻田，黃銘文則趁機逃離，報警查獲。
二、本件經檢察官與被告2人於審判外達成協商之合意且被告均
    已認罪，其合意內容為：
    (一)被告林博育願受犯傷害罪共2罪，各處有期徒刑2月；另犯
      妨害自由未遂罪處有期徒刑3月，合併定應執行刑有期徒
      刑6 月，緩刑3年之宣告。
    (二)被告王胤丞願受犯傷害罪共2罪，各處有期徒刑2月、另犯
      妨害自由未遂罪、侵占罪，各處有期徒刑3月，合併定應
      執行刑有期徒刑8月，緩刑3年之宣告。
    (三)被告二人同意於100年9月30日前，共同向告訴人黃銘文賠
      償新台幣15萬元。
    經查，上開協商合意並無刑事訴訟法第455條之4第1項所列
    情形之一，檢察官聲請改依協商程序而為判決，本院爰不經
    言詞辯論，於協商合意範圍內為協商判決。
三、應適用之法條：刑事訴訟法第455條之4第2項、第455條之8
    、第454條，刑法第28條、第277條第1項、第302條第3項、
    第1項、第41條第1項前段、第8項、第51條第5款、第74 條
    第1項第1款。
四、協商判決除有刑事訴訟法第455條之4第1項第1款於本訊問程
    序終結前，被告撤銷協商合意或檢察官撤回協商聲請者；第
    2款被告協商之意思非出於自由意志者；第4款被告所犯之罪
    非第455條之2第1項所定得以協商判決者；第6款被告有其他
    較重之裁判上一罪之犯罪事實者；第7款法院認應諭知免刑
    或免訴、不受理者情形之一，及違反同條第2項「法院應於
    協商合意範圍內為判決；法院為協商判決所科之刑，以宣告
    緩刑、二年以下有期徒刑、拘役或罰金為限。」之規定者外
    ，不得上訴。
五、如有上開得上訴之情形，得自收受判決送達之日起十日內，
    向本院提出上訴書狀，上訴於第二審法院。
本案經檢察官宋文宏到庭執行職務。
中    華    民    國   100    年    8     月    31    日
                        刑事第三庭    法  官  黃堯讚
以上正本證明與原本無異。
如不服本判決應於收受本判決後10日內向本院提出上訴書狀，並
應敘述具體理由。其未敘述上訴理由者，應於上訴期間屆滿後20
日內向本院補提理由書狀（均須按他造當事人之人數附繕本）「
切勿逕送上級法院」。
                                      書記官  許雅華
中    華    民    國   100    年    8     月    31    日
附錄本案論罪科刑法條：
中華民國刑法第277條
（普通傷害罪）
傷害人之身體或健康者，處 3 年以下有期徒刑、拘役或 1 千元
以下罰金。
犯前項之罪因而致人於死者，處無期徒刑或 7 年以上有期徒刑
；致重傷者，處 3 年以上 10 年以下有期徒刑。
中華民國刑法第302條
（剝奪他人行動自由罪）
私行拘禁或以其他非法方法，剝奪人之行動自由者，處 5 年以
下有期徒刑、拘役或 3 百元以下罰金。
因而致人於死者，處無期徒刑或 7 年以上有期徒刑，致重傷者
，處 3 年以上 10 年以下有期徒刑。
第 1 項之未遂犯罰之。